* Simulación Circuito De las figura 20,15 CMOS Current Mirror Level 3
* Universidad Nacional de Colombia 2016
* CMOS Analógico
* Grupo Jorge Garzón, Esteban Iafrancesco A

Vdd_1 Vdd_1 0 DC 2.5 AC 0
Vss_1 Vss_1 0 DC -2.5 AC 0

*Vin1_1 vinM1_1 0 DC 0 AC 0
Vin2_1 vinM2_1 0 DC 0 AC 0

////////////------////////////////////
*Circuito del amplificador operacional de dos etapas

M1_1 drainM1_1 vinM1_1 sourceM1_1 Vss_1 nmoslevel3 W=9.6e-06 L=1.6u
M2_1 drainM2_1 vinM2_1 sourceM1_1 Vss_1 nmoslevel3 W=9.6e-06 L=1.6u

M3_1 drainM1_1 drainM1_1 Vdd_1 Vdd_1 pmoslevel3 W=1.76e-05 L=1.6u
M4_1 drainM2_1 drainM1_1 Vdd_1 Vdd_1 pmoslevel3 W=1.76e-05 L=1.6u

M5_1 sourceM1_1 vbiasM5_1 Vss_1 Vss_1 nmoslevel3 W=3.52e-06 L=1.6u

M6_1 vout_1 drainM2_1 Vdd_1 Vdd_1 pmoslevel3 W=0.00015999999999999999 L=1.6u

M7_1 vout_1 vbiasM5_1 Vss_1 Vss_1 nmoslevel3 W=2.0799999999999997e-05 L=1.6u

Cl_1 vout_1 0 10p
Cc_1 vout_1 drainM2_1 4.4p

////////////------////////////////////
*Circuito del multiplicador beta

*M1_1 vbiasM5_1 vbiasM5_1 Vss_1 Vss_1 nmoslevel3 W=8u L=1.6u
*M2_1 drainMB2_1 vbiasM5_1 RBref_1 Vss_1 nmoslevel3 W=8u L=1.6u

*RBref_1 RBref_1 Vss_1 6500

*M3_1 vbiasM5_1 drainMB2_1 Vdd_1 Vdd_1 pmoslevel3 W=12u L=1.6u
*M4_1 drainMB2_1 drainMB2_1 Vdd_1 Vdd_1 pmoslevel3 W=12u L=1.6u

////////////------////////////////////
*Circuito espejo ideal
*Iref Espejo N de 50u Amps
Iref_1 0 vbiasM5_1 DC 23.1u AC 0
M8_1 vbiasM5_1 vbiasM5_1 Vss_1 Vss_1 nmoslevel3 W=3.52e-06 L=1.6u

*Fuente AC en vinM1_1
Vinac_1 vinM1_1 0 sin(0 0.002 1k) dc=0 ac=0.002

* Modelos para tecnología 0.8u < L < 200u 10u < W < 10000u  Vdd=2.5V (Allen)
* lambda cambia de acuerdo con la longitud del canal
* nMOS: lambda=0.04 para L=1u y lambda=0.01 para L=2u
* pMOS: lambda=0.05 para L=1u y lambda=0.01 para L=2u

.model nmoslevel3 nmos level=2
+ vto = 0.7	kp = 110e-6	gamma = 0.4	phi = 0.7
+ tox = 14e-9	cj = 770e-6	cjsw = 380e-12	mj = 0.5	mjsw = 0.38
+ cgso = 220e-12	cgdo = 220e-12	cgbo = 700e-12
+ lambda = 0.04

.model pmoslevel3 pmos level=2
+ vto = -0.7	kp = 50e-6	gamma = 0.57	phi = 0.8
+ tox = 14e-9	cj = 560e-6	cjsw = 350e-12	mj = 0.5	mjsw = 0.35
+ cgso = 220e-12	cgdo = 220e-12	cgbo = 700e-12
+ lambda = 0.05


.control
*Punto de operacion de los transistores
set color0 =white
set color1=black
op
show all

*Ganacia en AC barrido en frecuencia vout/vin AC
ac dec 10 1 10ghz

*Ganancia en decibeles
plot db(mag(v(vout_1))/mag(v(vinM1_1)))
*Ganancia en magnitud V/V
plot mag(v(vout_1))/mag(v(vinM1_1))
*phase
plot ph(v(vout_1)/v(vinM1_1))*360/(2*pi)

*Transitorio
tran .000001s .001s

.endc
